【裁判字號】    98,審易,1131
【裁判日期】    980629
【裁判案由】    毒品危害防制條例
【裁判全文】
臺灣高雄地方法院刑事判決            98年度審易字第1131號
公  訴  人  臺灣高雄地方法院檢察署檢察官
被      告  甲○○
指定辯護人  本院公設辯護人馬碩遠
上列被告因違反毒品危害防制條例案件，經檢察官提起公訴（98
年度毒偵緝字第175 號、第176 號）後，聲請改依協商程序而為
判決，本院判決如下：
    主  文
甲○○施用第二級毒品，累犯，處有期徒刑月，如易科罰金，
以新台幣壹仟元折算壹日；又施用第二級毒品，累犯，處有期徒
刑月，如易科罰金，以新台幣壹仟元折算壹日；又持有第二級
毒品，累犯，處拘役拾日，如易科罰金，以新台幣壹仟元折算
壹日，扣案如附表編號所示第二級毒品甲基安非他命壹包沒收
銷燬之；又持有第二級毒品，累犯，處拘役拾日，如易科罰金
，以新台幣壹仟元折算壹日，扣案如附表編號所示第二級毒品
甲基安非他命壹包沒收銷燬之。應執行有期徒刑伍月、拘役伍拾
日，如易科罰金，均以新台幣壹仟元折算壹日，扣案如附表所示
第二級毒品甲基安非他命貳包均沒收銷燬之。
    事實及理由
一、甲○○前因施用毒品案件，經本院90年度毒聲字第4418號裁
    定送觀察、勒戒後，認無繼續施用毒品傾向，於民國90年8
    月1 日執行完畢釋放，另由台灣高雄地方法院檢察署檢察官
    以90年度毒偵字第3332號為不起訴處分。又於91年間同因施
    用毒品，經本院91年度毒聲字第5590號裁定送觀察、勒戒後
    ，認無繼續施用毒品傾向，再於92年1 月6 日執行完畢釋放
    ，復由台灣高雄地方法院檢察署檢察官以91年度毒偵緝字第
    691 號為不起訴處分。另涉犯詐欺案件，經本院95年度簡字
    第290 號判決判處有期徒刑3 月確定，於96年1 月1 日縮刑
    期滿執行完畢。詎其猶不知悛悔，竟基於施用第二級毒品甲
    基安非他命之犯意，於97年9 月23日某時許，在其位於高雄
    市○○區○○路30之11號住處，以將甲基安非他命置入玻璃
    球燃燒加熱之方式，非法施用第二級毒品甲基安非他命1 次
    。又基於施用第二級毒品甲基安非他命之犯意，於97年11月
    26日某時許，同在上址以前揭方式更行非法施用第二級毒品
    甲基安非他命1 次。另其明知甲基安非他命係毒品危害防制
    條例第2 條第2 項第2 款所定第二級毒品，依法不得非法持
    有，竟基於持有第二級毒品甲基安非他命之犯意，於97年9
    月24日14時30分許，在高雄市○○區○○路、建國路口附近
    ，向年籍姓名不詳、綽號「柳丁」之成年男子，以新台幣（
    以下同）1000元之代價購得附表編號所示第二級毒品甲基
    安非他命1 包，繼而無故持有之，嗣於同日17時30分許在高
    雄市左營區○○○路、重上街口遭警查獲，並扣得上述第二
    級毒品甲基安非他命1 包。其後另基於持有第二級毒品甲基
    安非他命之犯意，於97年11月27日8 時許，在高雄市○○區
    ○○路後火車站前，向年籍姓名不詳、綽號「阿蘭」之成年
    女子，以500 元代價購得附表編號所示第二級毒品甲基安
    非他命1 包，繼而無故持有之，復於同日9 時50分許在高雄
    市苓雅區○○○路468 號前再次為警查獲，且扣得附表編號
    所示第二級毒品甲基安非他命1 包。
二、上揭事實，業有姓名對照表暨高雄市立凱旋醫院濫用藥物尿
    液檢驗報告各2 件在卷可稽，另扣得被告所有如附表所示第
    二級毒品甲基安非他命2 包可資憑佐。又上開毒品送請鑑定
    結果均含有第二級毒品甲基安非他命成分，亦有卷附高雄醫
    學大學附設中和紀念醫院檢驗報告2 紙可查，復據被告於本
    院審理中坦認上情不諱，足徵其自白核與事實相符，堪予採
    信。
三、本件經檢察官與被告暨其辯護人於審判外達成協商之合意且
    被告已認罪，其合意內容為：被告甲○○所涉施用第二級毒
    品罪共二罪、各願受有期徒刑月、如易科罰金以新台幣壹
    仟元折算壹日，應執行有期徒刑伍月，如易科罰金以新台幣
    壹仟元折算壹日；持有第二級毒品罪共二罪、各願受有期徒
    刑拾日、如易科罰金以新台幣壹仟元折算壹日，應執行有
    期徒刑伍拾日，如易科罰金以新台幣壹仟元折算壹日之宣告
    。經查，上開協商合意並無刑事訴訟法第455 條之4 第1 項
    所列情形之一，檢察官聲請改依協商程序而為判決，本院爰
    不經言詞辯論，於協商合意範圍內為協商判決。此外，扣案
    如附表所示第二級毒品甲基安非他命2 包均係查獲之毒品，
    且該包裝袋與其內毒品業已無法析離，應將之同視為毒品無
    訛，從而不問屬於犯人與否，爰依毒品危害防制條例第18條
    第1 項前段規定分別就被告97年9 月24日、同年11月27日所
    涉持有第二級毒品罪刑以下諭知沒收銷燬，附此敘明。
四、應適用之法條：刑事訴訟法第455 條之4 第2 項、第455 條
    之8 ，毒品危害防制條例第10條第2 項、第11條第2 項、第
    18條第1 項前段，刑法第11條、第47條第1 項、第51條第5
    款、第6 款。
五、本判決除有刑事訴訟法第455 條之4 第1 項第1 款、第2 款
    、第4 款、第6 款、第7 款所定情形之一，或違反同條第2
    項規定者外，不得上訴。
六、如不服本件判決，得自收受判決送達之日起10日內，向本院
    提出上訴書狀，上訴於第二審法院。
中    華    民    國    98    年    6     月    29    日
                  刑事第十庭  法  官    陳明呈
以上正本證明與原本無異。
如不服本判決應於收受送達後10日內向本院提出上訴書狀，並應
敘述具體理由；如未敘述上訴理由者，應於上訴期間屆滿後20日
內向本院補提理由書（均須按他造當事人之人數附繕本）「切勿
逕送上級法院」。
中    華    民    國    98    年    6     月    29    日
                              書記官    張琇晴
附錄本判決論罪科刑之法條：
毒品危害防制條例第10條
施用第一級毒品者，處6 月以上5 年以下有期徒刑。
施用第二級毒品者，處3 年以下有期徒刑。
毒品危害防制條例第11條
持有第一級毒品者，處3 年以下有期徒刑、拘役或新臺幣5 萬元
以下罰金。
持有第二級毒品者，處2 年以下有期徒刑、拘役或新臺幣3 萬元
以下罰金。
持有專供製造或施用第一、二級毒品之器具者，處1 年以下有期
徒刑、拘役或新臺幣1 萬元以下罰金。
持有毒品達一定數量者，加重其刑至二分之一，其標準由行政院
定之。
附表：
┌──┬──────────────────┬────────────┐
│編號│扣案物品名稱、數量                  │      沒收依據          │
├──┼──────────────────┼────────────┤
│    │第二級毒品甲基安非他命1 包（驗前淨重│係查獲之毒品，應依毒品危│
│  │0.086 公克、驗後淨重0.081 公克）    │害防制條例第18條第1 項前│
│    │                                    │段沒收銷燬之            │
├──┼──────────────────┼────────────┤
│  │第二級毒品甲基安非他命1 包（驗前淨重│同上                    │
│    │0.121 公克、驗後淨重0.116公克）     │                        │
└──┴──────────────────┴────────────┘


司法院資訊處製作；財團法人民間司法改革基金會備份。
